臺灣高雄地方法院刑事判決　　　　　　　　　　　　　九十三年度易字第七四號
　　公　訴　人　臺灣高雄地方法院檢察署檢察官
　　被　　　告　甲○○
右列被告因竊盜案件，經檢察官聲請簡易判決處刑（九十三年度偵字第二０九一、五
三四０號），本院高雄簡庭認不宜依簡易判決處刑（九十三年度簡字第二四六七號）
，簽准改依通常程序審理，本院合議庭裁定由受命法官獨任進行簡式審判程序，本院
判決如左：
    主  文
甲○○連續竊盜，累犯，處有期徒刑陸月，如易科罰金，以佰元折算壹日。
扣案之鑰匙貳支沒收。
    事  實
一、甲○○前因違反毒品危害防制條例案件，經本院於民國八十九年四月十九日以八
    十八年度訴字第二三六三號判處有期徒刑一年四月，並經臺灣高等法院高雄分院
    於八十九年六月九日以八十九年度上訴字第六三一號駁回上訴確定；另因竊盜案
    件，經本院於八十九年一月十三日以八十八年度易字第五二四九號判處有期徒刑
    八月，並經臺灣高等法院高雄分院於八十九年三月十五日以八十九年度上易字第
    二六九號駁回上訴確定。其後經本院定上開二罪之執行刑為一年十月，業已確定
    ，嗣於九十一年三月十一日因假釋期滿未經撤銷而以執行完畢論。詎甲○○猶不
    知悔改，竟意圖為自己不法之所有，基於竊盜之概括犯意，連續為下列竊盜行為
    ：
  (1)九十三年一月十八日十一時許，在高雄市○鎮區○○路一０一號前，見廖林金連
    所有車牌號碼ＫＲＰ－六一七號重型機車停放上址，趁無人注意之際，以其所有
    之鑰匙插入該機車鑰匙孔，啟動該機車電源，旋將該機車騎離，得手後將該機車
    留供己用。嗣於同年月十九日下午二時五十分許，甲○○騎乘上開機車途經高雄
    市前鎮區鎮○○街三九七巷十四號之三前時，因形跡可疑，為警攔檢而查獲，並
    扣得其所有供上開竊盜犯罪所用之鑰匙一支。
  (2)同年三月一日凌晨一時許，在高雄縣大寮鄉○○村○○路一七０之一號前（起訴
    書誤繕為高雄縣鳳山市○○路一六三號前），見乙○○所有之車牌號碼ＯＧＤ－
    九五０號重型機車停放於上址，即趁無人注意之際，以上開鑰匙插入該機車電源
    ，啟動電源之方式竊取該機車，得手後將該機車留供己代步之用。嗣於同年月五
    日晚上十時三十五分許，為警在高雄縣鳳山市○○○路一六三號前查獲前述機車
    ，因而循線查獲甲○○，並扣得其所有供前揭竊盜犯罪所用之鑰匙一支。
二、案經高雄市政府警察局苓雅分局、高雄縣警察局鳳山分局報請臺灣高雄地方法院
    檢察署檢察官聲請簡易判決處刑。
    理  由
一、按本件被告甲○○所犯係死刑、無期徒刑、最輕本刑為三年以上有期徒刑以外之
    罪，其於準備程序就前揭被訴事實為有罪之陳述，經受命法官告知簡式審判程序
    之旨，並聽取其與公訴人之意見後，本院認無不得或不宜改依簡式審判程序進行
    之處，爰依刑事訴訟法第二百七十三條之一第一項、第二百八十四條之一，裁定
    本件由受命法官獨任進行簡式審判程序，合先敘明。
二、右開犯罪事實，業據被告甲○○於警詢、偵查及本院審理時均坦承不諱；又前揭
    二部機車分別失竊之事實，亦據被害人廖林金連、乙○○於警詢時各自陳明在卷
    ，並有被害人廖林金連、乙○○領回機車後所出具之贓物認領保管收據二份、照
    片四幀附卷及被告所有供竊犯罪所用之鑰匙二支扣案可稽佐證。本件事證明確，
    被告之竊盜犯行洵堪認定。
三、核被告所為，係犯刑法第三百二十條第一項之竊盜罪。被告先後二次竊盜犯行，
    時間緊接，所犯之犯罪基本構成要件相同，顯係基於概括犯意為之，為連續犯，
    應依刑法第五十六條之規定，論以一罪。又被告前因違反毒品危害防制條例案件
    ，經本院於八十九年四月十九日以八十八年度訴字第二三六三號判處有期徒刑一
    年四月，並經臺灣高等法院高雄分院於八十九年六月九日以八十九年度上訴字第
    六三一號駁回上訴確定；另因竊盜案件，經本院於八十九年一月十三日以八十八
    年度易字第五二四九號判處有期徒刑八月，並經臺灣高等法院高雄分院於八十九
    年三月十五日以八十九年度上易字第二六九號駁回上訴確定，其後經本院定上開
    二罪之執行刑為一年十月，業已確定，嗣於九十一年三月十一日因假釋期滿未經
    撤銷而以執行完畢論，此有本院被告院內索引卡紀錄表、台灣高等法院被告全國
    前案紀錄表及刑案資料查註紀錄表各乙份在卷可按，其受有期徒刑執行完畢，於
    五年以內再犯本件最重本刑為有期徒刑以上之罪，為累犯，應依刑法第四十七條
    之規定，加重其刑。爰審酌被告不思正當途徑取財，竟以此竊取機車之方式獲取
    小利，被告所為自應受有相當程度之刑事非難；惟另考量被告於犯後即能坦承犯
    行，態度尚屬良好，而其所竊取之機車，均已發還被害人保管，所生實害已有所
    減輕等一切情狀，量處如主文所示之刑，以資懲儆。又扣案之鑰匙二支，均被告
    所有，且係供本件竊盜犯罪所用之物，業據被告供明在卷，爰依刑法第三十八條
    第一項第二款，併予宣告沒收。
據上論斷，應依刑事訴訟法第四百五十二條、第二百七十三條之一第一項、第二百八
十四條之一、第二百九十九條第一項前段，刑法第五十六條、第三百二十條第一項、
第四十一條第一項前段、第四十七條、第三十八條第一項第二款，判決如主文。
本案經檢察官丙○○到庭執行職務。
中      華      民      國    九十三    年      六    月      二十一    日
                              臺灣高雄地方法院刑事第五庭
                                  法  官  何秀燕
右正本證明與原本無異。
如不服本判決，應於判決送達後十日內，向本院提出上訴狀。
                                  書記官  顏平國
中    華    民    國      九十三      年    六      月      二十一      日
